【裁判字號】    91,豐簡上,491
【裁判日期】    920411
【裁判案由】    竊盜
【裁判全文】
臺灣臺中地方法院刑事判決                      九十一年度豐簡上字第四九一號
    上  訴  人
    即  被  告  丙○○
右列上訴人因竊盜案件，不服臺灣臺中地方法院豐原簡易庭中華民國九十一年十月二
十九日九十一年度豐簡字第四七一號第一審簡易判決（聲請案號：臺灣臺中地方法院
檢察署九十一年度偵字第一八一三八號），提起上訴，本院判決如左：
    主  文
上訴駁回。
    事  實
一、丙○○意圖為自己不法之所有，於民國九十一年一月間某日，在臺中縣太平市某
    處，以自備鑰匙開啟電源開關發動機車引擎之方式，竊取甲○○所有交予林婉利
    使用之車牌號碼ＩＺＵ—三九七號、光陽廠牌、引擎號碼ＧＹ六Ｄ—七九九八五
    二號、一二四ＣＣ之黑色機車一輛，得手後，即將前開車牌號碼ＩＺＵ—三九七
    號之機車車牌丟棄，改懸掛其弟黃武陽所有之牌照號碼ＪＶＹ—七八三號機車車
    牌，供己作為代步工具使用。嗣於九十一年九月十三日一時四十分許，在臺中市
    ○○路與豐興路口，丙○○為警查獲，並扣得其所有供行竊使用之鑰匙一支。
二、案經臺中市警察局第五分局報告臺灣臺中地方法院檢察署檢察官聲請簡易判決處
    刑。
    理  由
一、訊據被告丙○○矢口否認有何竊盜之犯行，辯稱：前開機車係友人丁○○所交付
    ，因丁○○向其借用機車，經催討月餘，仍未歸還，始告稱借用之機車因車禍毀
    損，送往車行修理，要求先以前開機車暫行使用，交付當時，並有友人乙○○在
    場云云。經查：
    （一）被告於警詢中供稱：「我於九十一年一月份在臺中縣太平市○街道名稱忘
          記了）竊取重機車ＩＺＵ—三九七，沒有共犯，我是一個人獨自竊車，以
          自備的機車鎖匙竊取。我竊取ＩＺＵ—三九七是因為自己的機車ＪＶＹ—
          七八三已破損不好騎，而用ＩＺＵ—三九七來找工作代步而已，使用期間
          不曾犯案。ＪＶＹ—七八三車主黃武陽是我弟弟，ＩＺＵ—三九七車主林
          志為我不認識，沒有結怨。我於竊車時，就將ＪＶＹ—七八三停在太平市
          ○○○路找車，在竊得ＩＺＵ—三九七車後，即將車牌於返回臺中路上隨
          意丟棄。黃武陽將ＪＶＹ—七八三借我代步後，即未向我催討車輛，所以
          他不知情。該車確是我所親自竊取無誤，鎖匙是我自備。」等語（參照九
          十一年度偵字第一八一三八號偵查卷第八頁反面、第九頁正面、反面），
          其於偵查中亦供稱：「（問：你是否因竊盜甲○○機車為警查獲？）是。
          （問：你竊盜過程如何？）我路過臺中縣太平市路旁，發現那部機車後，
          我用我自備的鑰匙插在車上，我就啟動該機車，將它騎走。（問：偷車目
          的？）代步。‧‧‧（問：警詢筆錄所言是否實在？）實在，我們有看過
          ，均按照我們的意思所寫。」等語（參照九十一年度偵字第一八一三八號
          偵查卷第二九頁），被告於警詢及偵查中之供述內容，核與被害人林婉利
          於警詢中指稱：「ＩＺＶ—三九七光陽廠牌、一二四ＣＣ、黑色、引擎號
          碼ＧＹ六Ｄ—七九九八五二車主甲○○是我哥哥，該車平時我在使用，於
          九十一年一月十九日十時失竊，於九十一年一月十九日十一時向臺中縣霧
          峰分局新平所報案失竊。‧‧‧警方查扣之贓車ＪＶＹ—七八三，車牌不
          是我的，但車身及引擎號碼ＧＹ六Ｄ—七九九八五二是我失竊車輛無誤。
          」等語（參照九十一年度偵字第一八一三八號偵查卷第三三頁反面）相符
          ，並有扣案之鑰匙一支為證，復有照片一張、車輛竊盜、車牌失竊資料個
          別查詢報表—查詢車輛認可資料一份、贓證物保管收據一份在卷可稽，被
          告自白供述與現有事證相符，應堪置信。
    （二）被告於本院調查中雖供稱當初於警詢中係因受到警察之刁難、看不順眼及
          暗示性的言語，以致於承認犯案，然被告於移送檢察官偵訊之時，猶仍供
          承行竊之犯行，並未提出非任意性自白之抗辯或否認犯行，迄於本院調查
          中始翻異前詞，否認犯行，惟並未具體指陳有何遭受強暴、脅迫、利誘、
          詐欺、違法羈押或其他不正之方法以取供之情事，憑空否認自白供述之任
          意性，已難令人質疑，縱認被告所述為真，則依據被告供稱之刁難、看不
          順眼、暗示性言語，均係空泛之用語，被告並未能具體指陳，依其所述，
          亦無從認定已達於非任意性供述之程度。又證人黃武陽於警詢中證稱：「
          該車於農曆新年前借於我二哥丙○○，正確時間我不確定了，他說要借去
          代步用。在借他車子約十幾天之後，他有回來家中一次，當時車子仍然是
          白色的，而不是警方查獲之黑色重型機車，在那之後我就未再見到我的重
          型機車了。」等語（參照九十一年度偵字第一八一三八號偵查卷第十頁反
          面），依據證人黃武陽之證述內容可知，前開機車所懸掛之車牌號碼ＪＶ
          Ｙ—七八三號車牌係證人黃武陽借予被告使用之機車所有，佐以被告供稱
          前開機車係丁○○所交付，則何以證人黃武陽之機車車牌會懸掛於被告所
          騎乘之前開機車？且被告本身係因沒有交通工具，始向證人黃武陽借用機
          車作為代步工具使用，顯見被告並無其他交通工具可資替代使用，在此情
          況下，被告何以願意捨己為人，而將僅有的交通工具借予丁○○使用，被
          告之供述情節，顯然不合常理；再者，本院依據被告提供之證人丁○○、
          乙○○住所，依法傳喚、拘提結果，並無所獲，則被告指稱前開機車係賴
          南光所交付云云，自無從據以採信。是以，被告應係畏懼於假釋期間內再
          度遭受判處有期徒刑，將遭致撤銷假釋之不利益後果，其所辯解，顯係事
          後卸責之詞，要難採信。本件事證已臻明確，被告犯行，洵堪認定。
二、被告意圖為自己不法之所有，以自備之鑰匙開啟電源開關發動機車引擎之方式，
    竊取被害人林婉利所使用之前開機車，核其所為，係犯刑法第三百二十條第一項
    之竊盜罪。爰審酌被告貪圖不法利益，思以行竊手段，獲取交通所需，其行竊他
    人機車之行為，造成被害人生活之不便及財產之損害，且為免遭查緝，猶以置換
    合法車牌之方式，矇騙警方臨檢查緝，其行可議，且被告雖於犯罪後坦承犯行，
    惟於本院審理中卻翻異前詞，矢口否認，飾詞狡辯，未見悔意等一切情狀，原審
    量處被告有期徒刑三月，並諭知易科罰金之折算標準，經核其認事用法（除事實
    及理由欄內）論罪法條中刑法第四十一條第一項贅載後段應予刪除外），均無違
    誤，量刑亦屬妥適，應予維持；被告執持前開機車係丁○○所交付，並非伊所行
    竊之詞為由，提起上訴，經本院調查結果，並無相關事證足資佐證，無從採信為
    真實，則本件上訴為無理由，應予駁回。
據上論斷，應依刑事訴訟法第四百五十五條之一第三項、第三百六十八條，判決如主
文。
中      華      民      國      九十二      年    四    月      十一    日
                                臺灣臺中地方法院刑事第六庭
                                    審判長法  官  梁堯銘
                                          法  官  許旭聖
                                          法  官  巫淑芳
右正本證明與原本無異。
本件不得上訴。
                                          書記官
中      華      民國      九十二      年    四    月      十一    日


司法院資訊處製作；財團法人民間司法改革基金會備份。
